臺灣高等法院臺南分院民事判決
109年度勞上字第30號
上  訴  人   魯海    
訴訟代理人   李旦律師  
             江俊賢律師
             蘇厚安律師
被上訴人     富都鑫開發股份有限公司

兼法定代理人 周麗香  
共      同
訴訟代理人   徐朝琴律師
上列當事人間請求給付職業災害補償金等事件，上訴人對於中華
民國109年10月16日臺灣臺南地方法院第一審判決(109年度勞訴
字第4號)提起上訴，本院於110年10月14日言詞辯論終結，判決
如下：
    主  文
上訴駁回。
第二審訴訟費用由上訴人負擔。
    事實及理由
一、本件上訴人主張：伊自民國(下同)107年5月間受雇於被上訴
    人富都鑫開發股份有限公司(下稱富都鑫公司)，被上訴人周
    麗香為富都鑫公司之負責人。於107年5月25日經富都鑫公司
    指派前往索羅門群島，從事總務工作，工作內容為採購、員
    工薪水發放、處理員工生活總務及海產轉運工廠之廠務等事
    務。每月薪資為新臺幣(下同)75,000元(下稱系爭僱傭契約)
    。嗣於108年1月30日富都鑫公司設於索羅門群島之員工宿舍
    遭颱風吹損，伊爬至員工宿舍二樓修繕時，因一樓遮雨棚年
    久失修，不慎摔落地面，造成伊背部劇烈疼痛、翻身困難及
    難以行走等症狀，被迫遲至108年2月15日返臺就醫，經診斷
    後確診伊受有第十二胸椎、第一、三腰椎壓迫性骨折之傷害
    (下稱系爭傷害)。富都鑫公司為伊之僱主，未依勞工保險條
    例為伊投保勞工保險，致伊無法向勞工保險局請領保險金。
    伊受傷肇因於富都鑫公司提供之工作場所有疏失所致，爰依
    民法第184條第1項前段、第2項之規定請求被上訴人富都鑫
    公司及依據民法第28條、公司法第23條第2項之規定，請求
    被上訴人富都鑫公司及周麗香(下稱被上訴人2人)應連帶賠
    償醫療費用2,097元及精神慰撫金500,000元，總計502,097
    元之損害，另請求富都鑫公司給付伊自108年2月16日至同年
    9月15日醫療期間不能工作之薪資補償525,000元。復兩造尚
    未依法終止勞動契約，富都鑫公司應自108年9月16日起，按
    月給付伊75,000元薪資。（原審為上訴人敗訴之判決，上訴
    人聲明不服，提起上訴）。並上訴聲明：㈠原判決關於駁回
    上訴人後開第二項至第四項之訴部分，及該部分假執行之聲
    請及訴訟費用之裁判均廢棄。㈡被上訴人2人應連帶給付上訴
    人5,002,097元，及自起訴狀繕本送達翌日起至清償日止，
    按年息百分之五計算之利息。㈢富都鑫公司應給付上訴人525
    ,000元，及自起訴狀繕本送達翌日起至清償日止，按年息百
    分之五計算之利息。㈣富都鑫公司應自108年9月16日起，按
    月於次月16日給付上訴人75,000元，及自該次月17日起至清
    償日止，按週年利率百分之五計算之利息。㈤上訴人願供擔
    保請准宣告假執行。
二、被上訴人2人則以:上訴人並非受雇於富都鑫公司，而係受僱
    於李幸運設於索羅門之Fudusin Development Co.Ltd公司(
    下稱索羅門富都鑫公司)。上訴人工作地點均在索羅門，富
    都鑫公司營業地點則僅限於臺灣，自無從指派上訴人前往索
    羅門工作，上訴人從未提供勞務予富都鑫公司。縱認上訴人
    受雇於富都鑫公司，且受有傷害，然其係因修繕房屋而受傷
    ，自不屬上訴人受任總務職務之範圍，上訴人捨棄委請專業
    人員，逕自爬上屋頂維修受傷，亦非受富都鑫公司指示，難
    謂為執行職務所受之職業災害。況於上訴人主張事發期間，
    索羅門並無颱風，上訴人稱因修繕颱風受損之宿舍屋頂而受
    傷等情並不實在等語資為抗辯。並為答辯聲明：上訴及假執
    行之聲請均駁回。
三、兩造不爭執事項:
  ㈠依據上訴人提出之108年3月25日三軍總醫院松山分院附設民
    眾診療服務處(下稱三軍總醫院)診斷證明書，其治療經過及
    處置意見欄內記載上訴人曾於108年2月18日、108年2月25日
    、108年3月25日骨科門診接受保守性治療。需著背架保護固
    定三個月，不宜彎腰負重及劇烈運動，宜續門診追蹤複查（
    見原審補字卷49頁）。
  ㈡原審補字卷第53至63頁二份存證信函兩造不爭執。
  ㈢對於世界法律事務所108.07.18律師函（見原審補字卷第65至
    69頁）、富都鑫公司108年7月22 日回函之函文(見原審補字
    卷第71至77頁)、兩造臺南市政府勞資爭議調解紀錄(見原審
    補字卷第79至81頁)皆不爭執。
四、兩造爭執事項:
  ㈠上訴人與富都鑫公司間僱傭關係是否存在？
  ㈡上訴人所受之系爭傷害是否因執行職務所生之職業災害？
  ㈢上訴人依民法第184條第1項前段、184條第2項之規定請求被
    上訴人富都鑫公司及依據民法第28條、公司法第23條第2項
    主張周麗香應與富都鑫公司負連帶損害賠償責任，是否有理
    由？
  ㈣若上訴人與富都鑫公司間僱傭關係存在，上訴人得向被上訴
    人富都鑫公司請求薪資數額為何？
五、得心證理由
  ㈠上訴人與富都鑫公司間僱傭關係是否存在？
　⒈按當事人主張有利於己之事實者，就其事實有舉證之責任，
    民事訴訟法第277條前段定有明文。本件上訴人主張受僱於
    富都鑫公司，為富都鑫公司所否認，揆諸上開規定，上訴人
    自應就其主張有利於己之事實，負舉證責任。
  ⒉經查，上訴人對於受雇於富都鑫公司，兩造間存有僱傭契約
    一節，經其提出富都鑫公司法定代理人周麗香親手書寫薪資
    證明與說明書(下稱系爭薪資證明書)為證，系爭薪資證明書
    記載內容：「茲盧(魯)海先生於0000年0月00日來索國本公
    司上班，由於盧海先生敘述2018年5月25日至2018年2月15日
    當中還有差1個月的薪資75,000元未申請到位，本公司為了
    公平、公正，本公司於2018年3月10日查明為屬實，本公司
    於索國生意正式啟動於1個月內付款於盧海先生，若查明並
    無短缺，盧海先生1個月的薪資，此薪資證明與說明書則為
    視同作廢..富都鑫開發股份有限公司負責人周麗香..2019年
    2月16日」(見原審卷㈡第133頁)。由系爭薪資證明書之記載
    可見，周麗香記載「盧海於2018年5月25日來索國『本公司』
    上班」、「差1個月薪資75,000元」，可見周麗香於當時承
    認上訴人係來富都鑫公司上班、並受有薪資每月75,000元之
    情，益證上訴人與富都鑫公司間確有僱傭關係存在。況周麗
    香於臺灣臺南地方檢察署108年度他字第1050號富都鑫公司
    對李幸運告訴詐欺案件(下稱系爭偵查案件)亦陳稱:「有2位
    叫魯海、吳大衛，這2人都是被告(李幸運)找來讓我們富都
    鑫公司聘僱的，其中魯海薪水是我們公司直接滙款」等語（
    見108年度他字第1050號卷，下稱他字卷，第37頁反面），
    周麗香既於系爭偵查案件中明白陳稱上訴人係富都鑫公司所
    聘僱，至本案審理時，翻異前詞，改稱兩造間無僱傭關係存
    在云云，並無可採。
  ⒊被上訴人2人固辯稱:上訴人係受僱於索羅門富都鑫公司(Fmdm
    sin Deveiopment Co.Ltd)與富都鑫公司無關云云，依被上
    訴人2人提出法定代理人為李幸運（Mr Shin-yun LEE )之索
    羅門富都鑫公司登記資料（見原審卷㈡第77至79頁）可知:索
    羅門富都鑫公司法定代理人為李幸運，與富都鑫公司之法定
    代理人為周麗香，係屬不同公司，然周麗香於系爭偵查案件
    中已明確陳稱「魯海、吳大衛…是被告(李幸運)找來讓我們
    富都鑫公司聘僱的」等語，足見與上訴人有僱傭關係者係周
    麗香為法定代理人之富都鑫公司，而非李幸運為法定代理人
    之索羅門富都鑫公司。
  ⒋被上訴人2人又辯稱:上訴人薪資係由索羅門富都鑫公司收取
    資金支應，足認僱傭關係存在上訴人與索羅門富都鑫公司之
    間云云。並提出李幸運製作之收支明細及李幸運line截圖為
    據（見原審卷㈡第149、153、155頁）。查上開李幸運製作之
    收支明細及107年6月13日李幸運line截圖所傳之支出明細上
    固均有「魯海US$2500」之記載，另李幸運107年7月16日lin
    e截圖亦有「魯海七月份薪資七萬五千元也請轉帳至他太太
    ，洪佩芬女士，台灣土銀○○分行（0000000)帳號0000000000
    00」等文字，則依上開收支明細及line截圖，可認被上訴人
    2人辯稱:李幸運有依所載之明細支付上訴人美金2,500元之
    薪資，並依上訴人指示將薪資滙入洪佩芬帳戶乙節為真。然
    查:富都鑫公司、李幸運及訴外人黃介正三人訂有索羅門海
    產業務股東合作協議書(下稱系爭協議書)，其第三條約定:
    公司投資方式為:甲方(富都鑫公司)以現金墊款出資，乙方(
    李幸運)以技術出資（見原審卷㈡第111頁）；其第九條雙方
    責任及工作分配:…乙方負責事項:…公司、工廠管理及生產和
    人事與財務（見原審卷㈡第113頁）。查系爭協議書係李幸運
    以個人而非以索羅門富都鑫公司負責人身分與富都鑫公司訂
    立，要難以李幸運書立之上開收支明細，遽謂僱傭契約存在
    索羅門富都鑫公司與上訴人之間；再者，依系爭協議書之約
    定，李幸運需負責富都鑫公司之人事與財務，則李幸運支付
    上訴人薪資美金2500元，並依上訴人指示將之滙入上訴人指
    定之洪佩芬帳戶，可認係遵照系爭協議書之分工模式，履行
    其人事與財務之負責事項，尚難僅以李幸運支付上訴人薪資
    美金2500元及依上訴人指示將薪資滙入上訴人指定之洪佩芬
    帳戶之情，遽謂上訴人係受僱於由李幸運為負責人之索羅門
    富都鑫公司。是被上訴人2人否認上訴人受雇於富都鑫公司
    及兩造間存有僱傭契約云云，並不可採。
  ㈡上訴人所受之系爭傷害是否因執行職務所生之職業災害？
　⒈按所謂職業災害，勞基法本身就「職業災害」並未有定義性
    之規定，惟參酌職業安全衛生法(下稱職安法)第2條第5款對
    於職業災害之定義規定為：「職業災害：指因勞動場所之建
    築物、機械、設備、原料、材料、化學品、氣體、蒸氣、粉
    塵等或作業活動及其他職業上原因引起之工作者疾病、傷害
    、失能或死亡。」之條文意旨，應認是否屬於職業災害之認
    定標準，須具備下列二要件：⑴「職務遂行性」：即災害是
    在勞工執行職務的過程中所發生的狀態，係基於勞動契約從
    事業主指揮監督之下的情形。⑵「職務起因性」，即「職務
    」和「災害」之間有因果關係存在，此種因果關係可分為責
    任成立及責任範圍因果關係，均應依相當因果關係認定之。
    此係指伴隨著勞工提供勞務時所可能發生之危險已經現實化
    （即已經實現、形成），且該危險之現實化為經驗法則一般
    通念上可認定者。亦即必須在勞工所擔任之「職務」與「災
    害」之間有密接關係存在，所謂密接關係指「災害」必須係
    被認定為職務內在或通常伴隨的潛在危險的現實化，所謂勞
    工擔任之「職務」，其範圍較通常意義之業務為寬，除職務
    本身之外，職務上附隨的必要、合理的行為亦包含在內，惟
    若危險發生與勞工擔任之職務無關，亦與職務上附隨之必要
    、合理行為無涉，且危險發生之原因非雇主可控制之因素所
    致，即難認屬勞基法第59條所稱之職業災害。
  ⒉上訴人主張:伊於108年1月30日在索羅門群島因修繕索羅門富
    都鑫公司之員工宿舍屋頂，不慎摔落地面，構成職業災害云
    云，被上訴人2人否認上訴人係於修繕公司宿舍屋頂時受傷
    。是上訴人應就「於108年1月30日修繕索羅門群島富都鑫公
    司員工宿舍屋頂，摔落受傷」等有利於己之事實，負舉證責
    任。經查:證人李幸運於原審109年5月25日言詞辯論期日到
    庭證稱：「(系爭鐵皮屋是索羅門富都鑫公司所承租？)
    是，索羅門富都鑫公司由我出面承租，不是臺南富都鑫公司
    租賃的。」、「原告(上訴人，下同)發生事故時，我已經回
    臺灣了，但原告有打電話告訴我說他從二樓摔下來受傷了，
    索羅門當地員工也有告訴我這件事情。但沒有當場看到。」
    、「發生事故地點是在鐵皮屋二樓，這件事情原告有打電話
    告訴我、當地員工也有打電話告訴我，我是經由不同電話才
    知道這件事情。」、「我沒有看到。我知道的消息來源，一
    部分是原告本人、一部分是當地員工。發生系爭事故，當地
    總經理有打電話跟我講...。」及「當地員工MICHALE單純告
    訴我原告從鐵皮屋頂掉下來，但嗣後他有告訴我因鐵皮屋壞
    掉，所以原告上去修繕，且他有告知原告有到索羅門當地醫
    院就醫，因醫院之臺灣醫生回臺灣過年，所以沒有醫生可以
    就診。」(見原審卷㈡第90至93頁)。由李幸運前開證詞可知
    ，系爭鐵皮屋係索羅門富都鑫公司承租，作為索羅門富都鑫
    公司員工宿舍，李幸運於系爭事故發生時，並未在現場，亦
    未親眼見聞事發過程。對於系爭事故之發生，係聽聞上訴人
    及其他員工轉述而來。是上訴人是因修繕索羅門富都鑫公司
    宿舍屋頂而摔落受傷一節，均屬傳聞證據，較之陳述親自見
    聞得知之事實，其證據力強弱，自有差別，若無其他佐證，
    自難作為認定事實之依據。再李幸運自稱:周麗香曾對伊提
    起詐欺及偽造文書之刑事告訴(見原審卷㈡第92頁)，衡情李
    幸運與周麗香間有系爭偵查案件之恩怨及利益衝突，依一般
    社會常情及經驗法則，難期其證詞有公允、公正，難免有偏
    袒一方之虞。自難單憑以李幸運之證詞即遽為有利於上訴人
    之認定。
  ⒊又查:上訴人主張係於108年1月30日自屋頂摔落，受有第十二
    胸椎、第一、三腰椎壓迫性骨折之系爭傷害云云，依其骨折
    之傷勢定會伴隨劇烈疼痛，應當及時送醫治療，詎上訴人竟
    陳稱伊最初之就醫紀錄為距離案發已有19日之108年2月18日
    至三軍總醫院就診(見本院卷第274頁)，在此之前均提不出
    任何就醫紀錄，實有違一般日常生活經驗法則。再三軍總醫
    院之診斷證明書「上訴人曾於108年2月18日、108年2月25日
    、108年3月25日骨科門診接受保守性治療。需著背架保護固
    定三個月，不宜彎腰負重及劇烈運動，宜續門診追蹤複查」
    等文字，並無法證明上訴人經診斷之系爭傷害係源於19日前
    之108年1月30日自索羅門富都鑫公司員工宿舍屋頂摔落所致
    。況依索羅門群島當地天氣紀錄（見原審卷㈡第177頁），10
    8年1月29日至同年月31日，索羅門群島並無颱風侵襲，索羅
    門富都鑫公司位於索羅門群島員工宿舍自無遭颱風吹損之虞
    ，上訴人徒然主張伊於108年1月30日為修繕遭颱風吹損員工
    索羅門富都鑫公司宿舍，爬至員工宿舍二樓，不慎摔落，受
    有系爭傷害為職業災害云云，難謂可取。
  ⒋上訴人提出其所修繕之員工宿舍照片一紙為證（下稱系爭照
    片，見本院卷第291頁），主張伊當時就是站在一樓屋簷，
    檢修二樓屋頂（見本院卷第289頁）云云，然查:
　⑴上訴人於起訴狀及上訴理由狀時陳稱伊爬至員工宿舍二樓修
    繕（見原審補字卷第13頁、本院卷第19頁），足見其站立修
    繕之位置係「員工宿舍二樓」，然上訴人於本院審理時又主
    張伊當時就是站在一樓屋簷，檢修二樓屋頂(即本院卷第19
    頁照片之框框處，見本院卷第421頁），嗣上訴人又主張伊
    站在遮雨棚上，徒手修理二樓屋頂（見本院卷第422頁）云
    云，則上訴人對其親身經歷之修繕位置，究為員工宿舍之一
    樓或二樓、究站立於一樓屋簷或遮雨棚上修繕各節，竟為前
    後不一之陳述，其主張是否屬實，即有可疑。
　⑵上訴人主張伊站在遮雨棚上，徒手修理二樓屋頂（見本院卷
    第422頁），然以系爭照片所示，上訴人自承伊所站立之一
    樓屋頂處，為水泥製，並無遮雨棚，上訴人所稱遮雨棚年久
    失修，致伊摔落地面，造成系爭傷害乙節，並無可採。
　⑶且觀諸系爭照片，一樓屋頂與二樓屋頂之距離，尚有整個樓
    層之高度，若無借助梯子或其他輔助工具，亦不可能站立於
    一樓屋頂，徒手仰頭修繕二樓屋頂。又依系爭照片觀之，其
    二樓之屋頂，並非鐵皮所製，上訴人稱伊站在遮兩棚上，伊
    之手可以用到二樓、伊爬上去，拿螺絲起子要把（二樓）掀
    開的鐵皮兩層鎖住云云（見本院卷第422頁），亦難採信。
 ⒌上訴人主張伊任職富都鑫公司總務，工作內容包含採購、基本
   檢修（見原審卷㈡第183頁）。然上訴人所陳發生事故地點為
   員工宿舍二樓屋頂，依一般經驗法則，屋頂具有一定高度且
   於其上難以穩定站立，修繕亦須一定專業能力，始能為之，
   並具有相當之危險性，故於其損壞之時，自應委請當地專業
   修繕人員，進行修繕，此為通常智識，為一般大眾所知悉。
   詎上訴人就破損屋頂之修復，竟捨棄委請索羅門當地專業維
   修人員，逕自爬上屋頂維修，顯有違一般人之經驗法則，自
   陷於危險之中，難謂係其職務範圍；況上訴人爬至二樓屋頂
   一事，其自認非被上訴人2人指示(見原審卷㈡第70頁)，是以
   上訴人未經指示，從事非其職務範圍內之修繕屋頂工作，縱
   令因而受傷，自應認不具職業災害之「職務遂行性」及「職
   務起因性」，非屬職業傷害。是上訴人依勞基法第59條第2款
   請求被上訴人公司補償醫療期間不能工作之薪資525,000元，
   即屬無據。
 ㈢上訴人依民法第184條第1項前段、第184條第2項之規定請求被
   上訴人富都鑫公司及依據民法第28條、公司法第23條第2項主
   張周麗香應與富都鑫公司負連帶損害賠償責任，是否有理由
   ？
 ⒈按違反保護他人之法律，致生損害於他人者，負賠償責任。民
   法第184條第2項前段定有明文。揆其旨趣乃因保護他人為目
   的之法律，意在使人類互盡保護之義務，倘違反之，致損害
   他人權利，與親自加害無異，自應使其負損害賠償責任。其
   性質屬「轉介條款」及「概括條款」，自須引介連結該條以
   外之其他公私法中之強制規範，使之為民事侵權責任內容，
   俾該項不明確之法律規範得以充實及具體化。所謂「保護他
   人之法律」，應就法規範之立法目的、態樣、整體結構、體
   系價值、所欲產生之規範效果及社會發展等因素綜合研判；
   凡以禁止侵害行為，避免個人權益遭受危害，不問係直接或
   間接以保護個人權益為目的者，均屬之。準此，苟違反以保
   護他人權益為目的之法律，致生損害於他人，即推定為有過
   失，損害與違反保護他人法律之行為間復具有因果關係者，
   即應負損害賠償責任(最高法院107年度台上字第267號判決意
   旨參照)。次按民法所定侵權行為之賠償，旨在填補被害人所
   受損害，損害之發生乃行為人負侵權行為責任之要件，倘無
   損害，即不生賠償責任之問題(最高法院109年度台上字第254
   8號判決意旨參照)。
 ⒉本件上訴人固主張因修繕索羅門富都鑫公司員工宿舍而爬上屋
   頂摔落受傷云云，然上訴人並無法舉證伊所受系爭傷害係因
   修繕索羅門富都鑫公司員工宿舍屋頂，摔落受傷所致，且上
   訴人亦無法舉證證明伊所受系爭傷害為具有「職務遂行性」
   及「職務起因性」之職業傷害。富都鑫公司即無違反民法第4
   83條之1(此部分詳下⒋述之)、職業安全衛生法第6條第1項第5
   款、第2項第3款及第4款、職業安全衛生設施規則第21條之保
   護他人之法律。上訴人以富都鑫公司違反上開保護他人之法
   律而依民法第184條第2項之規定，請求富都鑫公司賠償醫療
   費用2,097元及精神慰撫金500,000元，洵屬無據。
 ⒊再按「勞工因遭遇職業災害而致死亡、失能、傷害或疾病時，
   雇主應…予以補償。」、「投保單位違反勞工保險條例規定，
   未為其所屬勞工辦理投保手續者，勞工因此所受之損失，並
   應由投保單位依勞工保險條例規定之給付標準賠償之。」勞
   動基準法第59條、勞工保險條例第72條第1項分別定有明文。
   查上訴人並不能證明伊所受系爭傷害與其執行職務具有相當
   因果關係，富都鑫公司自毋庸依民法第184條第2項之規定負
   損害賠償責任，周麗香固為富都鑫公司之法定代理人，亦毋
   庸依民法第28條、公司法第23條第2項之規定，與富都鑫公司
   負連帶損害賠償責任。上訴人徒以伊所受系爭傷害為職業傷
   害，且富都鑫公司未為伊投保勞工保險為由，主張富都鑫公
   司應依勞基法第59條及勞工保險條例第72條第1項之規定，周
   麗香應依民法第28條、公司法第23條第2項之規定連帶賠償伊
   醫療費用2,097元及精神慰撫金500,000元云云，難謂可取。
 ⒋再按「債務人因債務不履行，致債權人之人格權受侵害者，準
   用第192條至第195條及第197條之規定，負損害賠償責任」，
   「受僱人服勞務，其生命、身體、健康有受危害之虞者，僱
   用人應按其情形為必要之預防。」民法第227條之1及483條之
   1定有明文。又民法第483條之1規定，受僱人服勞務，其生命
   、身體、健康有受危害之虞者，僱用人應按其情形為必要之
   預防。僱用人倘未為之，係屬債務不履行，自須其有可歸責
   之事由，始應對受僱人負損害賠償之責任。是如僱用人無明
   知或可得而知工作場所等有使受僱人生命、身體、健康受危
   害之虞，而不為必要之預防情事，自不能令其負上開法條所
   定之責任(最高法院105年度台上字第1528號判決意旨參照)。
   查上訴人修繕屋頂一事，其自認非被上訴人2人指示(見原審
   卷㈡第70頁)，並自陳因本身職務關係，要去檢查(修繕)（見
   本院卷第90頁），上訴人既未經指示，自行爬至屋頂(檢查)
   修繕，因而摔落受有系爭傷害，自難認其僱用人富都鑫公司
   有明知該二樓屋頂有使上訴人生命、身體、健康受危害之虞
   ，而不為必要之預防情事，揆諸上開說明，自不能令富都鑫
   公司民法第483條之1及227條之1所定之責任。上訴人主張富
   都鑫公司應依民法第227條之1及483條之1負債務不履行責任
   云云，應無可採。
 ⒌末查:上訴人自認爬至二樓屋頂一事，非被上訴人2人指示(見
   原審卷㈡第70頁)等語，縱令上訴人因而摔落受傷，亦難謂被
   上訴人2人有何侵權行為，上訴人主張被上訴人2人應依民法
   第184條第1項前段連帶賠償伊醫療費用2,097元及精神慰撫金
   500,000元云云，洵屬無據。
 ㈣若僱傭關係存在，上訴人得向被上訴人請求薪資數額為何？
 ⒈按稱僱傭者，謂當事人約定，一方於一定或不定之期限內為他
   方服務，他方給付報酬之契約，民法第482條定有明文。又因
   契約互負債務者，於他方當事人未為對待給付前，得拒絕自
   己之給付，惟必須立於互為對待給付之關係，始生同時履行
   抗辯之問題(最高法院63年度台上字第828號判決意旨參照)。
 ⒉查上訴人自108年2月16日起已自索羅門返台，因受傷無法工作
   ，迄今未為富都鑫公司提供勞務等情，為上訴人所自承(見原
   審卷㈡第194頁)。次查:上訴人所受系爭傷害非屬職業傷害，
   上訴人無法提供勞務，自不可歸責於富都鑫公司。薪資與勞
   務給付具有對待給付關係，上訴人既自108年2月16日起迄今
   未提出勞務給付，富都鑫公司因而行使同時履行抗辯權拒絕
   給付薪資，自於法有據。又上訴人主張伊曾向被上訴人表示
   要提供勞務予富都鑫公司，竟為富都鑫公司拒絕乙節，為富
   都鑫公司所否認，上訴人復未舉證伊於108年2月16日起曾向
   富都鑫公司表示願提供勞務之情為真，上訴人徒以伊始終主
   張為富都鑫公司員工，足見仍願意繼續提供勞務，係富都鑫
   公司預示拒絕受領云云，洵無可採。是縱令兩造僱傭關係存
   在，業據本院認定如上，然上訴人依民法第487條前段請求富
   都鑫公司給付自108年2月16日起迄今之薪資，於法無據。從
   而，上訴人請求富都鑫公司應給付伊525,000元(108年2月16
   日至同年9月15日之薪資)，及自108年9月16日起，按月於次
   月16日給付上訴人75,000元各節，均無可採。
六、綜上所述，上訴人依勞基法第59條規定，請求富都鑫公司給
   給付525,000元本息，及應自108年9月16日起，按月於次月16
   日給付伊每月75,000元薪資本息，並依民法第184條第1項前
   段、184條第2項之規定請求被上訴人2人連帶賠償502,907元
   本息，非屬正當，不應准許。從而原審所為上訴人敗訴之判
   決，並駁回其假執行之聲請，自無不合。上訴論旨指摘原判
   決此部分不當，求予廢棄改判，為無理由，應駁回其上訴。
七、本件事證已臻明確，兩造其餘之攻擊或防禦方法及所用之證
    據，認為均不足以影響本判決之結果，爰不逐一論列，附此
    敘明。
八、據上論結，本件上訴為無理由，依民事訴訟法第449條第1項
    、第78條，判決如主文。
中　　華　　民　　國　　110 　年　　11　　月　　4 　　日
                  
　　　　　　　　　勞動法庭      審判長法  官  吳森豐

                                      法  官  郭貞秀

                                      法  官  孫玉文
上為正本係照原本作成。
上訴人如不服本判決，應於收受送達後20日內向本院提出上訴書
狀，其未表明上訴理由者，應於提出上訴後20日內向本院補提出
理由書狀（均須按他造當事人之人數附繕本），上訴時應提出委
任律師或具有律師資格之人之委任狀；委任有律師資格者，另應
附具律師資格證書及釋明委任人與受任人有民事訴訟法第466條
之1第1項但書或第2項（詳附註）所定關係之釋明文書影本。如
委任律師提起上訴者，應一併繳納上訴審裁判費。
被上訴人不得上訴。
中　　華　　民　　國　　110 　年　　11　　月　　4 　　日

                                      書記官  鄭鈺瓊
【附註】
民事訴訟法第466條之1：
⑴對於第二審判決上訴，上訴人應委任律師為訴訟代理人。但上
  訴人或其法定代理人具有律師資格者，不在此限。
⑵上訴人之配偶、三親等內之血親、二親等內之姻親，或上訴人
  為法人、中央或地方機關時，其所屬專任人員具有律師資格並
  經法院認為適當者，亦得為第三審訴訟代理人。
民事訴訟法第466條之2第1項：
上訴人無資力委任訴訟代理人者，得依訴訟救助之規定，聲請第
三審法院為之選任律師為其訴訟代理人。